臺灣宜蘭地方法院刑事判決　　　　　　　　　　　　　九十三年度訴字第一八一號
　　公　訴　人　臺灣宜蘭地方法院檢察署檢察官
　　被　　　告　丁○○
右列被告因偽造文書等案件，經檢察官提起公訴（九十二年度偵字第二九七二號、九
十三年度偵字第七０三號），被告就被訴事實為有罪之陳述，本院合議庭裁定由受命
法官獨任逕以簡式審判程序判決如左：
    主  文
丁○○連續行使偽造私文書，處有期徒刑參月，如易科罰金，以參佰元折算壹日。緩
刑貳年。
    事  實
一、丁○○於民國九十二年六月十、十一日間，在雅虎拍賣網站看到乙○○張貼拍賣
    「Vivienne  Westwood」銀色鑲鑽耳環整副（附實物圖）」的廣告，竟意圖為自
    己不法之所有，以先變更登錄雅虎拍賣網站之他人個人資料檔案之電磁紀錄之假
    帳號，再上雅虎拍賣網站誆稱出賣TIFFANY&Co.HRT TAG BLT925心牌手鍊，並訂
    定與上開耳環相同之直接購買價新台幣（以下同）三千二百元，待有人標到後，
    隨即再利用他人之帳號上網向乙○○標購耳環，待標到耳環後，再以變更後之假
    帳號信箱寄發電子郵件 (E-mail)通知得標者將價金匯入乙○○帳戶，並同時寄
    發電子郵件要乙○○將耳環寄至其住處，而以此方式達到不用花錢即能擁有該耳
    環之不法目的。即於九十二年六月十三日，在宜蘭縣冬山鄉某網咖店上網到雅虎
    拍賣網站，並以雅虎拍賣網站會員帳號密碼係尾數四碼的方式，順利找到會員丙○○帳號密碼即是其帳號 (cream6823)之尾數四碼，嗣丁○○為達上述不法之目
    的，又恐為警循線查至，復意圖為自己不法之利益非法變更個人資料檔案及偽造
    電磁紀錄準私文書之概括犯意，遂於同日下午在宜蘭縣羅東鎮○○路三六號快客
    網咖店上網到雅虎拍賣網站，並以丙○○帳號登入雅虎拍賣網站會員區，同日下
    午五時二十一分，並將丙○○個人資料檔案之帳號密碼、出生月份（出生年月日
    00000000改為00000000）加以變更，致生損害於丙○○及雅虎
    拍賣網站對客戶電磁紀錄資料管理之正確性。翌（十四）日下午五時十三分，丁○○再以變更後之丙○○假帳號登入雅虎拍賣網站會員區，張貼出賣上開手鍊之
    虛偽廣告，迄同年月十五日晚上七時四十七分，網友甲○○因不知丁○○實際上
並無該手鍊可供出賣，因此陷於錯誤，即以三千二百元出價標得手鍊，而丁○○
    在甲○○標到後，即以先前於同日下午在快客網咖店，以上揭方式所找到雅虎拍
    賣網店會員顏健仲之帳號密碼上網，並以三千二百元出價標構乙○○所出賣之耳
    環，並於同日晚上八時二十八分得標，隨即再以顏健仲帳號寄發電子郵件給乙○○要求將其標得之耳標寄至宜蘭縣羅東鎮○○路七八號其住處，再基於上述之概
    括犯意，使用變更後之丙○○假帳號寄發電子郵件給甲○○要求將錢匯入乙○○
    所有的第一銀行灣內分行帳戶，甲○○乃依指示於九十二年六月十六日下午將三
    千二百元匯入乙○○上開帳戶。又基於上述概括之犯意，自九十二年六月十四日
    下午五時十三分變更丙○○個人資料檔案起至同年月十七日止，先後多次利用快
    客網咖店、其就讀之蘭陽技術學院電算中心以及其住處之電腦上網使用顏健仲帳
    以及變更後之丙○○假帳號到雅虎拍賣網站查看耳環、手鍊成交情形、並寄發收
    取與乙○○、甲○○往來之電子郵件。嗣因乙○○依顏健仲帳號寄發買方評價未
    獲回應，而循線與顏健仲取得連絡後，報警而查悉上情。
二、案經高雄市政府警察局三民第二分局及法務部調查局台北市調查處，分別移送台
    灣宜蘭地方法院檢察署檢察官偵查起訴。
    理  由
一、右揭事實，業據被告於警詢及本院審理時供承不諱，核與告訴人甲○○、丙○○
    指訴及證人乙○○證述情節相符，並有乙○○第一銀行灣內分行存摺來往明細表
    、寄發耳環掛號函件執據、雅虎拍賣網站張貼拍賣上開耳環、手鍊廣告及來往之
    電子郵件Email、中華電信線上使用者資料表以及上開帳號申登暨使用紀錄表在
    卷可稽，足認被告自白應為真實，本件事證明確，被告犯行洵堪認定。
二、核被告在雅虎拍賣網站虛偽張貼出賣手鍊之行為，係犯刑法第三百三十九條第一
    項之詐欺罪。被告更改告訴人丙○○個人資料檔案電磁紀錄之行為，係犯電腦處
    理個人資料保護法第三十四條之意圖為自己不法之利益，而對於個人資料檔料為
    非法變更，妨害個人資料檔料之正確性罪及刑法第二百二十條第二項、第二百十
    條之偽造私文書罪。被告以一行為觸犯上開電腦處理個人資料保護法第三十四條
    及刑法第二百二十條第二項、第二百十條偽造私文書罪，應依刑法第五十五條前
    段之規定，從較重之刑法第二百十條偽造私文書罪處斷。被告復使用他人之帳號
    及偽造之帳號張貼拍賣手鍊廣告以及寄發、收取電子郵件之行為，所為係犯刑法
    第二百十六條行使第二百二十條第二項、第二百十條之私文書罪。其偽造之行為
    ，則為行使之高度行為吸收，不另論罪。被告先後多次行使偽造準私文書之犯行
    ，均時間緊接，犯罪構成要件相同，顯係出於概括之犯意為之，為連續犯，應依
    刑法第五十六條連續犯之規定論以一罪，並加重其刑。行使偽造準私文書與前揭
    詐欺罪間，有方法結果之牽連關係，應依刑法第五十五條後段之規定，從較重之
    行使準私文書罪處斷。爰審酌被告犯罪之動機、目的、手段、智識程度、犯罪所
    生之損害，及犯罪後尚能坦承犯行態度良好等一切情狀，量處如主文所示之刑，
    並諭知易科罰金之折算標準。又被告前未曾受有期徒刑以上刑之宣告，有台灣高
    等法院被告全國前案紀錄表在卷可查，此次因一時失慮致罹刑典，經此偵審程序
    應已知警惕而無再犯之虞，本院認對其所宣告之刑以暫不執行為適當，爰併予以
    宣告緩刑，以勵自新。
據上論斷，刑事訴訟法第二百九十九條第一項前段、第二百七十三條之一第一項，電
腦處理個人資料保護法第三十四條，刑法第十一條前段、第三百三十九條第一項、第
二百十六條、第二百二十條、第二百十條、第三百三十九條第一項、第五十五條、第
五十六條、第四十一條第一項、第七十四條第一款，罰金罰鍰提高標準條例第一項前
段、第二條，判決如主文。
本案經檢察官張鳳清到庭執行職務
中    華    民    國      九十三      年      六      月      廿四      日
                                  臺灣宜蘭地方法院刑事第三庭
                                      法  官  林  楨  森
右正本證明與原本無異。
如不服本判決，應於判決送達後十日內向本院提出上訴狀( 應附繕本 )。
                                      書記官  謝  佩  欣
中    華    民    國      九十三      年      六      月      廿五      日
附錄法條：
中華民國刑法第二百一十六條
 (行使偽造變造或登載不實之文書罪)
行使第二百十條至第二百十五條之文書者，依偽造、變造文書或登載不實事項或使登
載不實事項之規定處斷。
中華民國刑法第二百二十條
在紙上或物品上之文字、符號、圖畫、照像，依習慣或特約，足以為表示其用意之證
明者，關於本章及本章以外各罪，以文書論。
錄音、錄影或電磁紀錄，藉機器或電腦之處理所顯示之聲音、影像或符號，足以為表
示其用意之證明者，亦同。
稱電磁紀錄，指以電子、磁性或其他無法以人之知覺直接認識之方式所製成之紀錄，
而供電腦處理之用者。
中華民國刑法第二百一十條
 (偽造變造私文書罪)
偽造、變造私文書，足以生損害於公眾或他人者，處五年以下有期徒刑。
電腦處理個人資料保護法第三十四條
意圖為自己或第三人不法之利益或損害他人之利益，而對於個人資料檔案為非法輸出
、干擾、變更、刪除或以其他非法方法妨害個人資料檔案之正確，致生損害於他人者
，處三年以下有期徒刑、拘役或科新台幣五萬元以下罰金。
